Inventaris van het archief van de (Ondersteunende) Directie Facilitair Bedrijf en taakvoorgangers, (1971) 1989-2007 (2008)
Nationaal Archief, Den Haag
- Directie Facilitair Bedrijf-, 1
  - Managementondersteuning-, 1.1
    - Optimaliseren van de organisatie van de Directie Facilitair Bedrijf (FACB), 1.1.02
      - Overleg over en onderzoek naar de uitbesteding van het Informatie Advies Centrum (IAC), 1994-1999; 105-141
        - Onderzoek naar de verzelfstandiging door Alons & Partners, deel 2 1995-1996, 113; pak
          Nota bene: Bevat eindrapport
        - Behandeling in de Bestuursraad 1996-1998, 114; pak
        - Offertes en beoordeling kandidaten voor uitbesteding telematica, alsmede onderzoek naar de risico's van deze uitbesteding 1996-1997, 115; pak
        - Onderhandelingen over de invulling van de uitbesteding van de telematica diensten aan het Rijks Computer Centrum 1996-1998, 116; pak
        - Correspondentie en verslagen van de ondernemingsraad over de uitbesteding van automatiseringsdiensten en telematica 1997-1998, 117; omslag
        - Opstellen van randvoorwaarden voor de uitbesteding van een toekomstvaste ondersteuning van de automatiseringsdiensten en telematica 1997-1998, 118; pak
        - Planning en procedure van het personele en financiële traject voor de uitbesteding van automatiseringsdiensten en telematica 1997-1998, 119; pak
        - Overleg met de vakcentrales inzake de positie van de telematica-medewerkers na de privatisering 1998, 120; omslag
        - Besprekingen inzake de verzelfstandiging 1996-1997, 121; pak
          Nota bene: Bevat vergaderstukken van de Projectgroep Uitbesteding IAC/ORC/TM
        - Correspondentie inzake het vervolgtraject, uitgangspunten, aanpak en planning van de uitbesteding IAC 1996-1998, 122; pak
        - Correspondentie en verslagen van de ondernemingsraad over personeelsaangelegenheden bij de overstap van automatiseringsdiensten en telematica naar het informatiseringsbedrijf Roccade 1997-1998, 123; pak
        - Onderhandelingen met Origin in het kader van uitbesteding automatiseringsdiensten en telematica 1997, 124; pak
        - Onderhandelingen met Origin in het kader van uitbesteding automatiseringsdiensten en telematica 1997-1998, 125; pak
        - Onderhandelingen met Roccade in het kader van uitbesteding automatiseringsdiensten en telematica, deel 1 1997, 126; pak
        - Onderhandelingen met Roccade in het kader van uitbesteding automatiseringsdiensten en telematica, deel 2 1997-1998, 127; pak
        - Onderhandelingen met Roccade in het kader van uitbesteding automatiseringsdiensten en telematica, deel 3 1997-1998, 128; pak
        - Onderhandelingen met Roccade in het kader van uitbesteding automatiseringsdiensten en telematica, deel 4 1997-1999, 129; omslag
        - Onderhandelingen met Roccade in het kader van uitbesteding automatiseringsdiensten en telematica, deel 5 1998, 130; pak
          Nota bene: Met overeenkomst
        - Overleg met de ondernemingsraad Facilitair Bedrijf, deel 1 1997, 131; omslag
        - Overleg met de ondernemingsraad Facilitair Bedrijf, deel 2 1997-1998, 132; pak
          Nota bene: Bevat sociaal plan
        - Overleg met de ondernemingsraad Facilitair Bedrijf, deel 3 1998, 133; pak
        - Overleg met de ondernemingsraad Facilitair Bedrijf, deel 4 1998, 134; pak
        - Correspondentie van/met de groepsondernemingsraad en bijlagen bij het Service Level Agreement Automatiseringsdiensten OCenW 1997-1998, 135; pak
        - Diverse gespreksverslagen en Personeelsplatform IAC-stukken 1997-1998, 136; omslag
        - Opdrachten tot onderzoeken naar verdere uitbouw van het OCenW-net en de beveiliging hiervan door de Accountantsdienst 1997-1998, 137; omslag
        - Werkzaamheden door Van Dun & Partners BV, de VB Group en Coopers & Lybrand in het kader van de overdracht van het IAC 1997-1998, 138; pak
        - Werkgroepen Informatie- en Automatiseringbeleid aanbesteding, deel 1 1997-1998, 139; pak
        - Werkgroepen Informatie- en Automatiseringbeleid aanbesteding, deel 2 1997-1998, 140; pak
        - Onderzoek door Cap Volmac naar de risico's van uitbesteding van Automatiseringsdiensten en Telematica 1998, 141; pak
      - Overleg over en onderzoek naar de gedeeltelijke uitbesteding van het Bibliotheek- en Documentatie Centrum, 1995-1996; 142-144
        - 1995, 142; omslag
        - 1996, 143; omslag
        - 1996, 144; pak
      - Algemene correspondentie inzake het project Herijking OCenW, 1995-1997; 145-152
        HL 4
        - 1995 jan. - feb., 145; pak
        - 1995 mrt. - mei, 146; omslag
        - 1995 juni - aug., 147; pak
        - 1995 sep. - dec., 148; pak
        - 1996, 149; omslag
        - 1997 jan. - mrt., 150; omslag
        - 1997 apr., 151; pak
        - 1997 mei - sep., 152; pak
      - Project Kennismanagement, opgezet vanwege de overgang van de Afdeling Bibliotheek en Documentatie/Informatie binnen het Facilitair Bedrijf en de integratie van beider taken, 1996-2000; 153-171
        - Hoofdlijnen van de reorganisatie en de inrichting van het kennismanagement 1996-1997, 153; omslag
        - Rapportage inzake de ontwikkeling van kennismanagement 1996-1997, 154; omslag
        - Overdracht van de adresbank van het Facilitair Bedrijf naar Centrale Financiën Instellingen 1996-1999, 155; omslag
        - Leveren van een bijdrage aan het project Vereenvoudiging van de Financiële Administratie, algemeen 1996-2000, 156; pak
        - Plan van aanpak en opzet project 1997, 157; omslag
        - Project Wat is DIV ? 1997, 158; omslag
        - Project Kennismanagement 1997-1998, 159-164
          - Vergaderstukken leden Kennismanagement Overleg 1997, 159; omslag
          - Vergaderstukken leden Kennismanagement Overleg, jan. - mrt 1998, 160; pak
          - Vergaderstukken leden Kennismanagement Overleg, apr. - juli 1998, 161; pak
          - Vergaderstukken regulier overleg Bidoc/DBA 1997, 162; omslag
          - Vergaderstukken leden Projectgroep Kennismanagement 1997-1998, 163; omslag
          - Vergaderstukken leden Regiegroep Kennismanagement 1997-1998, 164; omslag
        - Visie op kennismanagement 1997-1998, 165; omslag
        - Kennismanagementscan Internationaal Beleid 1998, 166; omslag
        - Notities inzake kennismanagement als facilitaire dienst 1998, 167; omslag
        - Organisatie en formatie van de nieuw te vormen Afdeling Kennismanagement 1998, 168; pak
        - Organisatie workshop Kennismanagement 1998, 169; pak
          Nota bene: Met verslag
        - Studie naar de integratie van bibliotheken en archieven via netwerken 1998, 170; omslag
          Nota bene: Bevat tevens correspondentie
        - Actieplan voor het invoeren Van Beleidsbegroting Tot Begroting bij de Directie Facilitair Bedrijf 2000, 171; omslag
      - Stukken betreffende het opstellen van een concept-bedrijfsplan alsmede onderzoeken over de consequenties van de Service Level Agreement en actualisatie van de benchmark van de facilitaire diensten, 1997-1998; 172; pak
      - Stukken betreffende het instellen van een onderzoek naar het voorstel tot samenvoeging van de afdelingen Logistieke Services en Vervoer, 1999; 173; omslag
      - Stukken betreffende het instellen van een onderzoek naar de tevredenheid onder de klanten van de afdeling Informatiediensten door Reekx Advies, 2000-2001; 174; pak
      - Stukken betreffende het voorbereiden, coördineren en implementeren van fase I (ontwerp van de hoofdstructuur en de invulling van de topformatie) en fase II (invulling van de formatie en vastlegging van de werkprocessen) van de reorganisatie Faciliteren op Maat bij de Directie Facilitair Bedrijf (FACB), 2000-2006; 175-189
        - Voorbereiding en ontwikkeling Fase I 2000-2002, 175; pak
        - Voorbereiding en ontwikkeling Fase I 2001-2002, 176; pak
        - Voorbereiding en ontwikkeling Fase I 2003-2004, 177; pak
        - Onderzoek en plan van aanpak inzake de integratie van de Afdeling Informatie- en Automatiseringsbeleid (IA) en de Afdeling Informatiediensten (ID) 2001-2002, 178; omslag
        - Projectgroep Integratie IA-ID (Afdeling Informatie- en Automatiseringsbeleid-Afdeling Informatiediensten) 2002, 179; omslag
        - Kernprocessen Producteenheden 2002, 180; omslag
        - Veranderplan 2002 2002, 181; omslag
        - Kernprocessen Stafafdelingen 2002-2003, 182; pak
        - Het opstellen van processchema's 2004, 183; pak
        - Concept formatie- en organisatierapport, Fase II, deel 1 2004, 184; pak
        - Concept formatie- en organisatierapport, Fase II, deel 2 2004, 185; pak
        - Inrichting en organisatie van de Informatie (I) functie, Fase II 2004-2005, 186; pak
        - Plan van aanpak, Fase II 2004-2005, 187; pak
        - Correspondentie van de ondernemingsraad 2004-2006, 188; pak
        - Definitief organisatie en formatierapport 2005 van de Directie Facilitair Management, Fase II 2005, 189; pak
      - Stukken betreffende het opzetten van een integrale planning en control systematiek voor de besturing en beheersing van de integrale bedrijfsvoering, het project MAnagement INformatie (MAIN), 2002-2005; 190-192
        - 2002, 190; pak
        - 2003, 191; pak
        - Project-audit 2003-2005, 192; pak
  - Personele aangelegenheden-, 2
    - Stukken betreffende het opstellen van de ARBO-jaarplannen 1995 en 1996, alsmede het evalueren en laten onderzoeken van werkplekken, risico-inventarisatie en RSI-preventie, 1995-2002; 193; omslag
    - Stukken betreffende het totstandkomen van de invoering van de Arbeidstijdenwet (ATW) voor de personenchauffeurs bij het ministerie van Onderwijs, Cultuur en Wetenschappen, 1996-1999; 194-196
      - 1996-1997, 194; omslag
      - 1998, 195; pak
      - 1999, 196; omslag
  - Inkoop- en contractmanagement-, 3
    - Stukken betreffende het geven van reacties en beantwoording van vragen op de concept-nota van bevindingen betreffende het onderzoek Aanbestedingen door de Algemene Rekenkamer, 1999-2000; 197; pak
    - Stukken betreffende het instellen van een onderzoek naar de wijze van samenwerking tussen het Facilitair Bedrijf van het ministerie van OCW, de Facilitaire Dienst van het ministerie van VROM en de Facilitaire Dienst van het ministerie van VWS op het gebied van de inkoop van goederen en diensten na de verhuizing naar Den Haag, 2000-2001; 198; pak
      143.9-0033-01 Minister van Onderwijs, Cultuur en Wetenschappen
      143.9-0118-01 Minister van Onderwijs, Cultuur en Wetenschappen
    - Stukken betreffende het vaststellen van het plan van aanpak betreffende de wijze van samenwerking tussen Volksgezondheid, Welzijn en Sport/Coördinatie Commerciële Aangelegenheden (VWS/CCA), Onderwijs, Cultuur en Wetenschappen/Inkoop- en Contract Management (OCenW/ICM) en Volkshuisvesting, Ruimtelijke Ordening en Milieubeheer/VROM Inkoop Centrum (VROM/VIC) gelet op de verhuizing van OCenW naar de locatie Hoftoren in Den Haag, 2001; 199; omslag
    - Stukken betreffende het opstellen van het afdelingsplan Stafafdeling Inkoop- en Contractmanagement (ICM), alsmede kwartaaloverzichten en maandrapportages, 2001-2002; 200; omslag
  - Huisvesting-, 4
    - Stukken betreffende het organiseren van de verhuizing van het Directoraat-Generaal Culturele Zaken (DGCZ) van het ministerie van Welzijn, Volksgezondheid en Cultuur (WVC) naar het ministerie van Onderwijs, Cultuur en Wetenschappen (OCenW) te Zoetermeer en de verhuizing van het kerndepartement van het ministerie van Onderwijs, Cultuur en Wetenschappen van Zoetermeer naar 's-Gravenhage (De Hoftoren), 1993-1999; 201-211
      - Verhuizing van het kerndepartement 1993-1999, 201-205
        - 1993, 201; omslag
        - 1994, 202; omslag
        - 1995, 203; pak
          Openbaarheid beperkt tot 01-01-2050
          Belang van de Staat en/of Bondgenoten
          Nota bene: Bevat tevens het informeren van de Vaste Commissie voor Onderwijs, Cultuur en Wetenschappen over de verhuiskosten
        - 1995-1996, 204; omslag
        - 1997-1999, 205; omslag
      - Verhuizing van het Directoraat-Generaal Culturele Zaken 1994-1996, 206-211
        In 1994 is het Directoraat-Generaal Culturele Zaken overgeheveld van het Ministerie van Welzijn, Volksgezondheid en Cultuur naar het Ministerie van Onderwijs, Cultuur en Wetenschappen
        - 1994, 206; omslag
        - 1994, 207; pak
        - 1994, 208; pak
        - 1994-1995, 209; pak
        - 1995, 210; omslag
        - 1996, 211; pak
    - VERVALLEN, 2000-2003; 212-231
      Nota bene: De eenheden onder deze VERVALLEN reeks zijn in Word verwijderd.
      - Programma's van eisen 2000-2002, 212-219
        - VERVALLEN 2000-, 212; pak
        - VERVALLEN 2000-, 213; pak
        - VERVALLEN 2000-, 214; pak
        - VERVALLEN 2000-2001, 215; pak
        - VERVALLEN 2000-2002, 216; pak
        - VERVALLEN 2000-2002, 217; omslag
        - VERVALLEN 2000-2002, 218; pak
        - VERVALLEN 2002-, 219; pak
      - Plannen van aanpak 2002-, 220-224
        - VERVALLEN 2002-, 220; pak
        - VERVALLEN 2002-, 221; omslag
        - VERVALLEN 2002-, 222; omslag
        - VERVALLEN 2002-, 223; pak
        - VERVALLEN 2002-, 224; omslag
      - VERVALLEN 2002-2003, 225; pak
      - Traject voor het ontwikkelen en uitwerken van architectuur voor de ICT infrastructuur 2002-2003, 226-231
        - VERVALLEN 2002-, 226; pak
        - VERVALLEN 2002-, 227; pak
        - VERVALLEN 2002-, 228; omslag
        - VERVALLEN 2002-, 229; pak
        - VERVALLEN 2003-, 230; omslag
        - VERVALLEN 2003-, 231; pak
  - Veiligheidszaken en bedrijfszelfbescherming, 5
    - Stukken betreffende het implementeren van het Voorschrift Informatiebeveiliging Rijksdienst 1995 (VIR) alsmede het Onderzoek Beveiliging OCenW-netwerk en voorlichting over het informatiebeveiligingsbeleid, 1992-2003; 232-240
      - 1992-1994, 232; omslag
        Nota bene: Met enquete naar vervolgonderzoek computerbeveiliging
      - 1993-1995, 233; pak
      - 1996, 234; omslag
      - 1996, 235; omslag
        Nota bene: Met circulaire inzake uit te voeren analyses tot het opstellen van een beveiligingsplan
      - 1997-1998, 236; omslag
        Nota bene: Bevat Kamervragen
      - 1999 mrt. - juli, 237; omslag
      - 1999 okt. - dec., 238; pak
      - 2000, 239; omslag
      - 2001-2003, 240; pak
    - Stukken betreffende het coördineren van de vormgeving tot het herinrichten van het crisismanagement bij OCenW, 2002-2004; 241; pak
      Nota bene: Met Handboek Crisismanagement
    - Stukken betreffende het deelnemen aan het Interdepartementaal Beleidsteam SARS (Severe Acute Respiratory Syndrome), 2003; 242; pak
    - Vergaderstukken van het Departementaal Crisisteam (DCT) inzake het OCenW-crisismanagement bij een eventuele oorlog met Irak, 2003; 243-244
      - 2003 feb. - mrt., 243; pak
      - 2003 mei - okt., 244; omslag
        Nota bene: Bevat tevens de ontbinding van het Departementaal Crisisteam
    - Stukken betreffende het laten uitvoeren van een achtergrondonderzoek door Interseco (Investigation Services) naar aanleiding van de bedreigingen aan de Directeur Voorlichting, 2004; 245; omslag
      Nota bene: Bevat tevens offerte voor het onderzoek naar de beveiliging in de Hoftoren
  - Informatie- en Automatiseringsbeleid, 6
    - Stukken betreffende het onderzoeken, rapporteren en adviseren inzake de inrichting en organisatie van de documentaire informatievoorziening bij de diverse directies, 1992-1998; 246-253
      - De regio's en de afdeling EDP-auditing van de Accountantsdienst 1992-1994, 246; omslag
      - De op te richten Directie Relatiemanagement Zelfstandige Organisaties (RZO) 1994-1996, 247; omslag
      - Directie Facilitair Bedrijf 1994-1997, 248; omslag
        Nota bene: Bevat tevens een ordeningsplan
      - Directie Voortgezet Onderwijs 1995-1997, 249; omslag
        Nota bene: Bevat tevens correspondentie inzake kennismanagement
      - Directoraat-Generaal Culturele Zaken (DGCZ) 1995-1998, 250; pak
        Nota bene: Bevat tevens onderzoek naar de documentaire informatievoorziening bij de Directie Kunsten
      - Directie Personeel & Organisatie (P & O) 1996, 251; omslag
      - Directie Arbeidsvoorwaarden en Beroepskwaliteit 1996-1997, 252-253
        - 1996, 252; omslag
        - 1997, 253; omslag
          Nota bene: Met plan van aanpak
    - Stukken betreffende het onderzoeken van de mogelijkheden om de omvang van het centraal archief terug te brengen (Project Digitalisering Centraal Archief), 1994-1998; 254; omslag
    - Stukken betreffende het doen van onderzoeken naar de ontwikkelingen voor het gebruik van IT in de bedrijfsvoering, alsmede correspondentie hieromtrent, 1994-1999; 255; pak
    - Vergaderstukken van het IA-beraad, adviesorgaan voor de directeur Facilitair Bedrijf en de Bestuursraad voor beleidsmatige zaken omtrent informatievoorziening en automatisering, 1994-2003; 256-271
      - 1994 nov. - 1995 jan., 256; pak
      - 1995 feb. - apr., 257; omslag
      - 1995 mei - juli, 258; pak
      - 1995 aug. - dec., 259; pak
      - 1996 jan. - juni, 260; pak
      - 1996 juli - dec., 261; pak
      - 1997 jan. - apr., 262; pak
      - 1997 mei - sep., 263; pak
      - 1998 sep. - nov., 264; omslag
      - 1999 jan. - juni, 265; pak
      - 1999 juli - dec., 266; pak
      - 2000 jan. - apr., 267; pak
      - 2000 mei - dec., 268; pak
      - 2001, 269; pak
      - 2002, 270; pak
      - 2003, 271; pak
    - Stukken betreffende het op- en vaststellen van interne regelgeving en procedures op het gebied van documentaire informatievoorziening, 1994-2007; 272-274
      - Beheersreglement 1995 1994-1998, 272; omslag
      - Gebruik ontvangstbevestigingen 1996-1998, 273; omslag
      - Startnota met het voornemen tot herziening van het Beheersreglement 2001 2007, 274; omslag
    - VERVALLEN, 1995-; 275; omslag
    - Stukken betreffende het opstarten van een Pilot Telewerken OCenW om te oriënteren op de mogelijkheden, de voor- en nadelen en de randvoorwaarden van telewerken, 1995-1998; 276-278
      - Eindrapport alsmede een plan van aanpak van de noodzakelijke stappen en producten ten behoeve van de gestelde invoering 1995-1998, 276; pak
      - Plan van aanpak 1996, 277; omslag
      - Plan van aanpak voor de evaluatie 1996-1997, 278; omslag
    - Stukken betreffende het opzetten en evalueren van de proef communiceren door middel van audio en video tussen twee of meer verschillende locaties, de zogenaamde desktop videoconferencing systemen, alsmede het adviseren over het in gebruik nemen van videoconferencing, 1995-1999; 279; omslag
    - Vergaderstukken van de Stuurgroep/Projectgroep DIV (Documentaire Informatievoorziening)/DIV-Beraad, 1995-2002; 280-286
      Nota bene: Vanaf 1 mei 2001 veranderde de naam van de Stuurgroep in Beraad Documentaire Informatievoorziening (DIV-Beraad)
      - 1995, 280; omslag
      - 1996-1997, 281; pak
      - 1998, 282; pak
      - 1999, 283; omslag
      - 2000, 284; omslag
      - 2001, 285; pak
      - 2002, 286; omslag
    - Stukken betreffende het laten uitvoeren van een onderzoek door het Expertise Centrum naar het huidig en toekomstige gebruik van het Algemene Zaken Informatie Systeem (AZIS), 1996; 287; omslag
    - Stukken betreffende het uitvoeren van een onderzoek door Bureau INNOVAE naar de mogelijke scenario's om te komen tot een goed functionerende en betaalbare infrastructuur voor elektronische communicatie in het onderwijsveld, 1996-1998; 288; pak
    - Stukken betreffende het onderzoeken van de beschrijving, vaststelling en invoering van procedures voor elektronische post, 1997; 289; omslag
    - Stukken betreffende het laten uitvoeren van de proef Elektronisch Documentenverkeer inzake de mogelijkheden van elektronisch documentenverkeer bij OCenW, 1997-1998; 290; omslag
      Nota bene: Met eindrapport
    - Stukken betreffende het opstellen van een plan van aanpak voor de migratie naar het besturingssysteem Windows95, 1997-1998; 291; pak
      092.8-0041-01 Minister van Onderwijs, Cultuur en Wetenschappen
      092.8-0044-01 Minister van Onderwijs, Cultuur en Wetenschappen
    - Stukken betreffende het onderzoeken van de mogelijkheden voor elektronisch/digitaal documentenbeheer binnen OCenW, 1997-2006; 292-295
      - Verkenning en voortgangsrapportage van de mogelijkheden van elektronisch documentenbeheer 1997-1998, 292; pak
      - Plan van aanpak elektronische bereikbaarheid, alsmede correspondentie hieromtrent 2004, 293; pak
      - Plan van aanpak inzake de technische implementatie van het Document Management System/Record Management Applicatie (DMS-RMA) 2004-2006, 294; omslag
        Nota bene: Bevat tevens corrrespondentie
      - Plan van aanpak voor digitalisering van de werkstroom 'beantwoorden vragen van burgers' 2005, 295; omslag
    - Stukken betreffende het realiseren van een Activiteiten Registratie Systeem, 1998-1999; 296-298
      - Voorbereidend overleg over inventarisatie en ontwikkeling directie-specifieke planningsinstrumenten 1998, 296; pak
      - Eindrapport van de Projectgroep Activiteiten Registratie Systeem 1998, 297; pak
      - Plan van aanpak van het Activiteiten Registratie Systeem 1998-1999, 298; pak
    - Stukken betreffende het coördineren van de migratie van databases naar Oracle 8 BD (Project Initiation Document Oracle 8 BD), 1998-2002; 299-300
      - Deel 1 1998-2001, 299; omslag
      - Deel 2 2001-2002, 300; omslag
    - Rapportage van het onderzoek naar de voorzieningen voor het implementeren van een Extranet door Pink Elephant Megaplex BV, alsmede correspondentie inzake de daaruit voortkomende beslissingen, 1999-2001; 301; omslag
    - Rapportage van het onderzoek naar het beheer van het netwerk van OCenW door de Accountantsdienst, alsmede correspondentie inzake netwerk- en architectuurbeheer, 1999-2003; 302; pak
    - Stukken betreffende het voorbereiden, implementeren en evalueren van het Project Digitalisering Documentopslag, 1999-2003; 303-307
      - Plan van aanpak en eindrapportage over de inventarisatie van digitale archiefbescheiden en gegevensbestanden binnen OCenW 1999-2001, 303; pak
      - Evaluatierapporten van diverse directies voor het project Digitalisering Documentopslag 2001-2002, 304; pak
      - Onderzoeksrapport inzake de mogelijke invoering van een Records Management Applicatie (RMA) en de contra-expertise van dit onderzoek ten behoeve van het project 2001-2002, 305; pak
        Nota bene: Bevat tevens offertes
      - Projectevaluatie departementsbrede implementatie digitalisering documentopslag door Het Expertise Centrum 2001-2002, 306; omslag
      - Plan van aanpak inzake de ontsluiting van de G-schijf voor de Directie Voorlichting, alsmede het plan van aanpak voor een ontwerp van een beheersorganisatie voor ordeningsplannen 2001-2003, 307; omslag
    - Stukken betreffende het geven van advies over maatregelen tot zakelijker gebruiken van Internet, alsmede eindrapport over de functionele specificatie van de Internetdiensten bij OCenW, 2000-2001; 308; omslag
      092.8-0023-01 Minister van Onderwijs, Cultuur en Wetenschappen
      092.8-0091-01 Minister van Onderwijs, Cultuur en Wetenschappen
    - Stukken betreffende het uitvoeren van een pilot naar de beheerlast van Personal Digital Assistants (Project Initiation Document Personal Digital Assistants (PDA) Support), 2000-2002; 309; pak
    - Stukken betreffende het ontwikkelen van en informatiemanagement over het Programma Digitaal Werken, 2000-2003; 310-315
      - Beleidsplan Document Digitalisering 2000 en 2002 2000-2003, 310; omslag
      - Plan van aanpak pilot documentbeheer bij het primair onderwijs, alsmede rapportage inzake de competentieprofielen voor de digitale werker 2002-2003, 311; omslag
      - Bijeenkomsten Interlab, deel 1 2003, 312; pak
      - Bijeenkomsten Interlab, deel 2 2003, 313; pak
      - Bijeenkomsten Interlab, deel 3 2003, 314; omslag
      - Onderzoek Digitale Archivering 2003, 315; pak
    - Project Initiation Document Digitalisering Documentopslag, 2001-2002; 316-317